# 求助陈版主， PPP 项目的疑问

提问人：liuweisheng 时间：2023-08-02 22:34:11
PPP项目合同约定，建设期如果终止，政府会对已发生成本进行审计并补偿。那么建设期的支出公司是否可以确认应收账款，而不是确认合用资产。因为政府必定会对支出进行补偿，只不过是未经审计。谢谢版主解惑。

回答人：chenyiwei
“建设期如果终止，政府会对已发生成本进行审计并补偿”这是很特殊的偶发情况，不能作为会计处理的依据。
一般理解建设期内都只能确认合同资产，不会因此导致确认应收账款。